ACORDAO-COMPLETO-2558950

ACÓRDÃO 3690/2023 ATA 16/2023 - SEGUNDA CÂMARA

VISTOS, relatados e discutidos estes autos que tratam de pedido de reexame interposto por Petróleo Brasileiro S.A., por meio do qual se insurge contra o Acórdão 1143/2022-TCU-Segunda Câmara, o qual, entre outras medidas, considerou o ato de admissão de Denise Zendrini Rechenchoski ilegal e negou-lhe registro;
ACORDAM os Ministros do Tribunal de Contas da União, reunidos em Sessão da 2ª Câmara, ante as razões expostas pelo Relator, e com fundamento no arts. 32, parágrafo único, 33 e 48, da Lei 8.443/1992, em:
9.1. conhecer do pedido de reexame para, no mérito, negar-lhe provimento; e
9.2. dar ciência desta decisão à recorrente e aos demais interessados.

pedido de reexame interposto por Petróleo Brasileiro S.A.contra o Acórdão 1.143/2022-TCU-2ª Câmara, que teve como relator o Excelentíssimo Senhor Ministro Augusto Nardes.

Segunda Câmara

Petróleo Brasileiro S.A.

3. Interessados/Responsáveis/Recorrentes:
3.1. Interessada: Denise Zendrini Rechenchoski (XXX.125.189-XX).
3.2. Recorrente: Petróleo Brasileiro S.A. (33.000.167/0001-01).

13.1. Ministros presentes: Vital do Rêgo (Presidente), Augusto Nardes, Aroldo Cedraz e Antonio Anastasia (Relator).
13.2. Ministro-Substituto presente: Marcos Bemquerer Costa.

ANTONIO ANASTASIA

Ministro Augusto Nardes.

Tratam estes autos de pedido de reexame interposto por Petróleo Brasileiro S.A. contra o Acórdão 1143/2022-TCU-Segunda Câmara (peça 8) , relator o Ministro Augusto Nardes. 
2.	Transcrevo a seguir, com ajustes de forma, a instrução produzida pela Secretaria de Recursos à peça 32, cuja proposta obteve anuência do secretário (peça 32) , e parecer concordante do Ministério Público junto ao TCU, na pessoa do Procurador Júlio Marcelo de Oliveira (peça 34) :
1.	Trata-se de pedido de reexame (peças 14 a 25) interposto por Petróleo Brasileiro S.A. contra o Acórdão 1143/2022-TCU-Segunda Câmara (peça 8) , que teve como relator o Excelentíssimo Senhor Ministro Augusto Nardes.
1.1.	A deliberação recorrida apresenta o seguinte teor:
VISTO e relacionado este processo relativo ao ato de admissão de Denise Zendrini Rechenchoski emitido pela Petróleo Brasileiro S.A. e submetido a este Tribunal para fins de registro.
Considerando que as análises empreendidas na fase de instrução revelam a irregularidade caracterizada pela contratação dos empregados após a expiração do prazo improrrogável do concurso público (junho de 2013) ;
Considerando que, por força de ordem judicial, proferida no Processo 0001589.25.2014.5.17.0006, em trâmite na Justiça Trabalhista da 17ª Região, o concurso teve sua validade prorrogada até o seu trânsito em julgado;
Considerando que os atos de admissão emitidos nessas circunstâncias devem ser considerados ilegais, com negativa de registro, sem prejuízo de que a relação contratual seja mantida enquanto permanecer hígida a decisão judicial, conforme o entendimento extraído do Acórdão 1106/2020-TCU-Plenário, de relatoria da Ministra Ana Arraes, e a pacificada jurisprudência sobre o tema desta Corte;
Considerando que este Tribunal, por meio do Acórdão 1414/2021-TCU-Plenário (Relator Ministro Walton Alencar Rodrigues) , fixou entendimento no sentido da possibilidade de apreciação de ato sujeito a registro mediante relação, na forma do art. 143, inciso II, do Regimento Interno do TCU, nas hipóteses em que a ilegalidade do ato decorra exclusivamente de questão jurídica de solução já pacificada na jurisprudência desta Corte de Contas;
Considerando que o ato ora examinado deu entrada no TCU há menos de cinco anos; e
Considerando, por fim, os pareceres convergentes da Secretaria de Fiscalização de Integridade de Atos e Pagamentos de Pessoal e de Benefícios Sociais (Sefip) e do Ministério Público de Contas.
ACORDAM os Ministros o Tribunal de Contas da União, reunidos em Sessão da 2ª Câmara, com fundamento nos arts. 1º, inciso V, e 39, inciso I, da Lei 8.443/1992 c/c o art. 260, § 1º do Regimento Interno, em considerar ilegal o ato de admissão de Denise Zendrini Rechenchoski, negando seu registro, encaminhar cópia deste acórdão à Petróleo Brasileiro S.A. e expedir as seguintes determinações:
1. Processo TC-Processo 040.041/2021-2 (ATOS DE ADMISSÃO) 
	1.1. Interessado: Denise Zendrini Rechenchoski (CPF XXX.125.189-XX) .
	1.2. Órgão/Entidade: Petróleo Brasileiro S.A.
	1.3. Relator: Ministro Augusto Nardes.
	1.4. Representante do Ministério Público: Procurador Rodrigo Medeiros de Lima.
	1.5. Unidade Técnica: Secretaria de Fiscalização de Integridade de Atos e Pagamentos de Pessoal e de Benefícios Sociais (Sefip) .
	1.6. Representação legal: não há.
	1.7. Determinar à Petróleo Brasileiro S.A. que: 
1.7.1. acompanhe os desdobramentos do Processo 0001589.25.2014.5.17.0006, em trâmite na Justiça Trabalhista da 17ª Região, e adote as medidas pertinentes em caso de desconstituição da sentença que estendeu por prazo indeterminado a validade do certame em questão;
1.7.2. encaminhe cópia desta deliberação à interessada.
 (destacamos e sublinhamos) 
HISTÓRICO 
2.	O ato de admissão de Denise Zendrini Rechenchoski pela Petróleo Brasileiro S.A., após a validade regulamentar do concurso público a que se submeteu, foi julgado ilegal pela Corte de Contas, que negou o correspondente registro ao ato, sem prejuízo de que a relação contratual seja mantida enquanto permanecer hígida a decisão judicial proferida no Processo 0001589.25.2014.5.17.0006, em trâmite na Justiça Trabalhista da 17ª Região, conforme o entendimento extraído do Acórdão 1106/2020-TCU-Plenário, de relatoria da Ministra Ana Arraes.
2.1.	Em consonância com a jurisprudência selecionada do TCU, a expiração do prazo de validade de concurso público constitui óbice intransponível ao registro de atos de admissão efetuados posteriormente a essa data, devendo, no entanto, ser assegurada a produção dos efeitos das admissões enquanto subsistir decisão judicial favorável aos interessados (Acórdão 1106/2020-TCU-Plenário, Revisor Ministro Benjamin Zymler) .
2.2.	Irresignada, a referida empresa interpôs o presente pedido de reexame (peças 14 a 25) , cujas argumentações serão abordadas mais adiante.
ADMISSIBILIDADE
3.	Reitera-se o exame de admissibilidade realizado pelo Sar/Serur (peça 26) , que opinou pelo conhecimento do recurso, nos termos do artigo 48 da Lei 8.443/1992, c/c os artigos 285 e 286, parágrafo único, do RI/TCU, suspendendo-se os efeitos do caput e dos subitens 1.7 e 1.7.1 do Acórdão 1143/2022-TCU-Segunda Câmara. O Excelentíssimo Senhor Ministro Antonio Anastasia, mediante despacho de peça 29, concordou com esta unidade técnica. 
EXAME DE MÉRITO
4.	Delimitação
4.1.	Constitui objeto do presente recurso definir se cabível o sobrestamento do presente processo até o trânsito em julgado de ação judicial atualmente em trâmite no TST.
5.	Do sobrestamento do presente processo
5.1.	A Petrobras defende a necessidade de sobrestamento do feito até o julgamento definitivo da ação judicial ajuizada por empregados, com base nos seguintes argumentos.
5.2.	O ato de admissão da empregada Denise Zendrini Rechenchosk, o qual se deu com fundamento em decisão proferida na Ação Judicial 0001589.25.2014.5.17.0006, que tramitou na Justiça Trabalhista da 17ª Região, com condenação da Petrobras a convocar os reclamantes, incluindo a dita empregada, para efetivar o procedimento de contratação (peça 14, p. 1, e peças 15 a 22) .
5.3.	Conforme a instrução técnica da Sefip (peça 5) , a data de validade inicial do processo seletivo era 7/12/2012, mas foi prorrogada até 7/6/2013, sendo que a interessada obteve decisão judicial favorável em 7/8/2015 e foi convocada em 8/11/2016. No seu entender, a contratação após a validade de processo seletivo estaria em desconformidade com a legislação vigente e com jurisprudência do TCU no sentido de considerar ilegais e negar registro aos atos de admissões ocorridos após a expiração do prazo improrrogável dos certames, ao que aponta, como exemplo, o Acórdão 1106/2020-TCU-Plenário, de relatoria da Ministra Ana Arraes (peça 14, p. 1-2) .
5.4.	No acórdão recorrido, a Segunda Câmara decidiu considerar ilegal o ato de admissão de Denise Zendrini Rechenchoski, negando seu registro, além de determinar à Companhia que acompanhe os desdobramentos do Processo 0001589.25.2014.5.17.0006, em trâmite na Justiça Trabalhista da 17ª Região, e adote as medidas pertinentes em caso de desconstituição da sentença que estendeu por prazo indeterminado a validade do certame em questão (peça 14, p.2) .
5.5.	Diante de tal contexto, apresenta-se o presente pedido de reexame, objetivando a reforma do referido acórdão, a fim de sobrestar a análise do feito até o julgamento definitivo da ação judicial em tela (peça 14, p. 2) .
5.6.	No que tange à ação judicial que originou o ato de admissão, houve a interposição de recurso extraordinário no dia 16/11/2017, tendo a Petrobras alegado a incompetência da justiça especializada para processar e julgar questões preexistentes à relação jurídica empregatícia. Em 18/9/2019, o TST decidiu sobrestar o feito, uma vez que o Ministro Gilmar Mendes, relator do RE 960.429/RN (Tema 992 da Repercussão Geral) , deferiu pedido da Petrobras para suspensão nacional de todos os processos em curso em que se discuta a competência para processar e julgar demandas que dizem respeito a questionamentos sobre processo seletivo público de empresas estatais (peça 14, p. 4-5) .
5.7.	Tão logo haja o trânsito em julgado do RE 960.429/RN, no STF, ora em fase de análise de embargos de declaração, deverá ser extinto o sobrestamento atinente à Ação Judicial 0001589.25.2014.5.17.0006 (peça 14, p. 6) .
5.8.	No que se refere à evolução jurisprudencial sobre o tema, apontou a Companhia que a Corte de Contas tem flexibilizado o entendimento insculpido no Acórdão 1106/2020-TCU-Plenário (Relatora Ministra Ana Arraes) , citando, como exemplo, o Acórdão 11551/2021-TCU-Primeira Câmara, que julgou legal o ato de admissão de empregado do Banco do Brasil após o exaurimento da validade do processo seletivo, por ter amparo em decisão judicial transitada em julgado com escopo restrito e ajuizada dentro do prazo de validade do concurso público (peça 14, p. 6-8) .
5.9.	Esse mesmo entendimento foi adotado no Acórdão 18830/2021-TCU-Segunda Câmara, tendo o  relator listado uma série de motivos para justificar a legalidade do ato de admissão de empregado  pela Petrobras: i) a ação trabalhista foi ajuizada dentro da validade concurso público; ii) a sentença judicial favorável ao interessado transitou em julgado, adquirindo grau de imutabilidade e de assentamento definitivo do direito discutido; iii) a contratação do interessado, por força da sentença judicial, é irreversível, haja vista a impossibilidade de revogação da ordem judicial (coisa julgada) ; e iv) a decisão trabalhista teve escopo restrito, desprovida de caráter de generalidade, e tratou do caso específico do interessado. (peça 14, p. 8) .
5.10.	Nova flexibilização ocorreu na prolação do Acórdão 99/2022-TCU-Segunda Câmara, ao avaliar não ser relevante que a ação judicial tenha sido ajuizada fora do prazo de validade do concurso público. Com base nesses precedentes, os elementos para que o ato de admissão provindo de decisão judicial seja jugado regular seriam: (a) a sentença favorável ao interessado transitada em julgado, adquirindo grau de imutabilidade e de assentamento definitivo do direito discutido; (b) a decisão com escopo restrito, sendo ausente o caráter de generalidade; e (c) hipótese de irreversibilidade da contratação, haja vista a impossibilidade de revogação da ordem judicial (coisa julgada) . Comparando esses requisitos com as nuances do caso concreto, tem-se que, apesar do escopo restrito, a ação judicial ainda não transitou em julgado, mas é possível que isso ocorra em breve (peça 14, p. 8-9) .
5.11.	Tendo em vista tal contexto, tem-se que a melhor solução à presente situação não é a declaração de ilegalidade do ato de admissão, mas sim o sobrestamento do feito, pois a decisão da Corte de Contas poderia ser outra se o julgamento ocorresse em momento posterior ao trânsito em julgado da ação judicial (peça 10) .
5.12.	Outrossim, há precedentes em que se determinou o sobrestamento de avaliação de ato de admissão até o trânsito em julgado da ação judicial que lhe era afeta, como os Acórdão 139/2006-TCU-Segunda Câmara, 3.959/2013-TCU-2ª Câmara, 1.862/2015-TCU-Plenário (peça 14, p. 1011) .
5.13.	Mais recentemente, o Acórdão 18088/2021-TCU-Segunda Câmara repisou entendimento nessa linha, conforme o seguinte enunciado, "é cabível o sobrestamento da apreciação de ato de admissão até a conclusão de processo judicial em que se discute a aprovação do interessado no respectivo concurso público, sem que isso implique inobservância ao princípio da independência das instâncias." (peça 14, p. 12) . 
5.14.	Ante o exposto, requer a reforma do acórdão vergastado, a fim de que o presente processo seja sobrestado até o trânsito em julgado da Ação Judicial 0001589.25.2014.5.17.0006, atualmente em trâmite no TST (peça 14, p. 12) .
Análise
5.15.	O julgamento pela ilegalidade do ato de admissão de Denise Zendrini Rechenchoski, nos quadros da Petróleo Brasileiro S.A., deu-se em razão da contratação ter sido efetivada após a expiração do prazo de validade do concurso público. Observou-se que o concurso teve a sua validade prorrogada até o trânsito em julgado da ordem judicial proferida no Processo 0001589.25.2014.5.17.0006, em trâmite na Justiça Trabalhista da 17ª Região.
5.16.	Embora tenha negado registro ao ato de admissão, a Corte de Contas destacou que a relação contratual pode ser mantida enquanto permanecer hígida a referida decisão judicial, conforme entendimento prolatado no Acórdão 1106/2020-TCU-Plenário, de relatoria da Ministra Ana Arraes, no sentido de que a expiração do prazo de validade de concurso público constitui óbice intransponível ao registro de atos de admissão efetuados posteriormente a essa data, devendo, no entanto, ser assegurada a produção dos efeitos das admissões enquanto subsistir decisão judicial favorável aos interessados.
5.17.	Informou a Petrobras, no que tange à ação judicial que originou o ato de admissão, que interpôs recurso extraordinário no dia 16/11/2017, alegando a incompetência da justiça especializada para processar e julgar questões preexistentes à relação jurídica empregatícia. Em 18/9/2019, o TST decidiu sobrestar o feito, uma vez que o Ministro Gilmar Mendes, relator do RE 960.429/RN (Tema 992 da Repercussão Geral) , deferiu pedido da empresa para suspensão nacional de todos os processos em curso em que se discuta a competência para processar e julgar demandas que dizem respeito a questionamentos sobre processo seletivo público de empresas estatais. Assim, tão logo transite em julgado o RE 960.429/RN, ora em fase de análise de embargos de declaração pelo STF, haverá o levantamento pelo TST do sobrestamento do Processo 0001589.25.2014.5.17.0006.
5.18.	Tendo em vista que o ato de admissão foi emitido em 21/11/2016, ou seja, antes do trânsito em julgado da ação judicial, pretende a Petrobras que a Corte de Contas também autorize o sobrestamento dos presentes autos, trazendo à colação acórdãos favoráveis à sua pretensão tanto que se refere ao julgamento pela legalidade das admissões amparadas por decisões judiciais transitadas em julgado quanto ao sobrestamento do feito.
5.19.	Observa-se que, mediante o Acórdão 1001/2022-TCU-Plenário, de relatoria do Ministro Vital do Rêgo, foi decidido que o Tribunal de Contas da União pode considerar ilegal ato de admissão, em posição contrária ao decidido pelo Poder Judiciário, sem, contudo, expedir qualquer determinação quando o ato se encontrar protegido por decisão judicial transitada em julgado, tendo em vista a competência constitucional privativa do Tribunal para apreciar a legalidade dos atos de admissão (art. 71, inciso III, da Constituição Federal) .
5.20.	Vale lembrar que o STF fixou a seguinte tese de repercussão geral (tema 445) , no bojo no RE 636.553, de relatoria do Ministro Gilmar Mendes:
Em atenção aos princípios da segurança jurídica e da confiança legítima, os Tribunais de Contas estão sujeitos ao prazo de 5 anos para o julgamento da legalidade do ato de concessão inicial de aposentadoria, reforma ou pensão, a contar da chegada do processo à respectiva Corte de Contas. (destacou-se) 
5.21.	Verifica-se que o ato de peça 3, com data de vigência em 21/11/2016, foi encaminhado ao TCU no dia 24/8/2018, data em que começou a fluir o prazo decadencial, restando pouco mais de dez meses para que seja completado o quinquênio fixado no RE 636.553. 
5.22.	No voto condutor do paradigmático Acórdão 1106/2020-TCU-Plenário, o Ministro Benjamin Zymler teceu as seguintes considerações (grifos acrescidos) :
28. Com isso, tem-se que, se é temerário, de um lado, registrar atos de pessoal com respaldo em decisões judiciais passíveis de modificação, de outro, doravante, aguardar o respectivo trânsito em julgado pode mesmo inviabilizar a manifestação tempestiva do Tribunal sobre o assunto. No caso destes autos, por exemplo, o processo judicial já se arrasta há sete anos sem decisão definitiva, prazo já bem superior àquele estipulado pelo STF para o pronunciamento desta Casa.
5.23.	Diante disso, entende-se não ser recomendável o sobrestamento da análise do feito até o julgamento definitivo da ação judicial movida por participante de concurso público realizado pela Petrobras, atualmente sobrestada no âmbito do TST, no aguardo de julgamento de recurso especial pelo STF.
5.24.	Cabe ressaltar que, no presente caso, a produção dos efeitos da admissão de Denise Zendrini Rechenchoski encontra-se assegurada enquanto subsistir decisão judicial favorável à contratada.
5.25.	Nesse sentir, é de se opinar pela rejeição dos argumentos apresentados pela Petrobras.
CONCLUSÃO
6.	Da análise de mérito, conclui-se que não é o caso de sobrestar o presente processo até o trânsito em julgado da Ação Judicial 0001589.25.2014.5.17.0006, atualmente sobrestada no âmbito do TST até que haja o trânsito em julgado do RE 960.429/RN, ora em fase de análise de embargos de declaração pelo Supremo Tribunal Federal.
6.1.	Por conseguinte, sugere-se negar provimento ao presente recurso. 
PROPOSTA DE ENCAMINHAMENTO
7.	Ante o exposto, submetem-se os autos à consideração superior, propondo-se, com fundamento no art. 48 da Lei 8.443/1992:
a) conhecer do recurso interposto, para, no mérito, negar-lhe provimento; 
b) informar à recorrente e demais interessados do acórdão a ser proferido, destacando que o relatório e o voto que o fundamentam podem ser acessados por meio do endereço eletrônico www.tcu.gov.br/acordaos. 
	É o Relatório.

Hélio Siqueira Júnior (OAB-RJ 62.929), Danielle Borges de Abreu (OAB-ES 11.832) e outros, representando Petróleo Brasileiro S.A.

Procurador Júlio Marcelo de Oliveira.

ADMISSÃO. CONTRATAÇÃO DE EMPREGADA APÓS A EXPIRAÇÃO DO PRAZO IMPRORROGÁVEL DO CONCURSO PÚBLICO. POR FORÇA DE ORDEM JUDICIAL, PROFERIDA EM PROCESSO EM TRÂMITE NA JUSTIÇA TRABALHAISTA, O CONCURSO TEVE A VALIDADE PRORROGADA ATÉ O SEU TRÂNSITO EM JULGADO. ILEGALIDADE E NEGATIVA DE REGISTRO DE ATO DE ADMISSÃO EMITIDO NESSAS CIRCUNSTÂNCIAS, SEM PREJUÍZO DE QUE A RELAÇÃO CONTRATUAL SEJA MANTIDA ENQUANTO PERMANECER HÍGIDA A DECISÃO JUDICIAL. PEDIDO DE REEXAME. CONHECIMENTO. ARGUMENTOS INSUFICIENTES PARA SOBRESTAR A ANÁLSIE DO FEITO ATÉ O JULGAMENTO DEFINITIVO DA AÇÃO JUDICIAL. NEGATIVA DE PROVIMENTO.

ATOS DE ADMISSÃO (ADS)

Unidade de Auditoria Especializada em Pessoal (AudPessoal).

Cuidam os autos de Pedido de Reexame interposto por Petróleo Brasileiro S.A., por meio do qual se insurge contra o Acórdão 1143/2022-TCU-Segunda Câmara, rel. Ministro Augusto Nardes, o qual, entre outras medidas, considerou o ato de admissão de Denise Zendrini Rechenchoski ilegal e negou-lhe registro.
2.	O presente ato de admissão foi considerado ilegal, negou o correspondente registro ao ato, sem prejuízo de que a relação contratual seja mantida enquanto permanecer hígida a decisão judicial proferida no Processo 0001589.25.2014.5.17.0006, em trâmite na Justiça Trabalhista da 17ª Região, conforme o entendimento extraído do Acórdão 1106/2020-TCU-Plenário, de relatoria da Ministra Ana Arraes.
3.	Inconformada com a decisão desta Corte, a Petróleo Brasileiro S.A. solicita que o processo seja sobrestado até o julgamento definitivo da ação judicial atualmente em trâmite no TST ao alegar que a decisão final neste processo poderia ser outra e apresenta algumas decisões deste Tribunal neste sentido (peças 14 a 25) .
4.	A Secretaria de Recursos (Serur) analisou o pedido de reexame interposto e propôs, com o aval do Ministério Público junto ao TCU, conhecer do recurso e negar provimento.
5.	Ratificando despacho exarado à peça 29, conheço do presente recurso e, no mérito, manifesto minha anuência ao encaminhamento uniforme proposto nos autos, adotando os fundamentos utilizados como razões de decidir.
6.	De fato, esta Corte já se debruçou sobre a matéria inúmeras vezes, tendo sido elaborado o seguinte enunciado de jurisprudência selecionada: 
Considera-se ilegal, negando-lhe registro, ato de admissão efetuado fora da validade do correspondente concurso, ainda que amparado por decisão judicial transitada em julgado, tendo em vista o princípio da independência das instâncias e a competência constitucional privativa do TCU para apreciar a legalidade dos atos admissionais (art. 71, inciso III, da Constituição Federal) , devendo, no entanto, ser mantidos os efeitos da admissão (Acórdão 3891/2022-TCU-Primeira Câmara - Rel. Min Augusto Sherman) .
7.	É importante destacar que o fato do processo ter sido ajuizado após o fim do prazo do certame constitui óbice ao julgamento pela legalidade do ato conforme destacado acima.
8.	No que se refere ao pedido de sobrestamento, peço licença para incorporar aos fundamentos deste Voto os argumentos expendidos pelo Ministro Aroldo Cedraz no voto condutor do Acórdão 12377/2021-TCU-Segunda Câmara, de 14/9/2021, nos seguintes termos:
4. Os argumentos não se sustentam, uma vez que ignoram que em nosso ordenamento jurídico vigora o princípio da independência das instâncias, que respalda a atuação desta Casa de Contas nos aspectos de sua competência constitucional e legal. Assim, as decisões em outros processos da esfera criminal e civil não vinculam a decisão do TCU, exceto quando a decisão proferida na instância penal taxativamente declare a inexistência do fato ou a negativa da autoria, o que, até o momento, não ocorreu no caso concreto. O STF e o STJ corroboram esta tese nos Mandados de Segurança 26.969-DF e 25.880-DF, MS 7080-DF, MS 7138-DF e 7042-DF. No mesmo sentido são os Acórdão 3036/2015-TCU-Plenário, relatado pelo Ministro Marcos Bemquerer, 7.752/2015-1ª Câmara, relatado pelo Ministro José Múcio e 7.123/2014-1ª Câmara, relatado pelo Ministro Bruno Dantas.
9. 	Dessa forma, em homenagem ao princípio da independência das instâncias, entendo que o processo não deve ser sobrestado até o julgamento definitivo da ação judicial movida por participante de concurso público, atualmente sobrestada no âmbito do TST, no aguardo de julgamento especial pelo STF. Afirmo que este entendimento segue o entendimento exposto no voto do Acórdão 2425/2022-TCU-Segunda Câmara de minha relatoria.
10.	Ressalto que, no caso em análise, a produção dos efeitos da admissão de Denise Zendrini Rechenchoski encontra-se assegurada enquanto subsistir decisão judicial favorável à contratada.
15.	Desse modo, o Tribunal deve conhecer dos pedidos de reexame interpostos para, no mérito, negar provimento. 
TCU, Sala das Sessões, em 30 de maio de 2023.
ANTONIO ANASTASIA 
Relator